---
title: "220407_Machine_Learning"
author: "Sasagawa_Shota"
date: "4/7/2022"
output: html_document
---


```{r}
library(data.table)
library(tidyverse)
library(rpart)
library(rpart.plot)
library(partykit)
library(ROCR)
library(ggparty)
library(caret)
library(randomForest)
library(mice)
```

```{r}
CLINICAL_DATA <- fread("Sample_001-143_inputdata/220407_Clinical_data_old_210823_ESCC_Summary_reference.csv")
CIBERSORT_DATA <- fread("Sample_001-143_inputdata/220404_Immune_signature_cibersort_LM6_score_old_220329_210714_Heatmap_DF_summary.csv")
TCELL_GENES_DATA <- fread("Sample_001-143_inputdata/220407_T-cellSignature_allsamples_FPKM4.csv")
CNV_ARM_DATA <- fread("Sample_001-143_inputdata/220404_armlevel_Chromosome_CNVscore_old_210913_CNApp_Arm.csv")
CNSIGNATURE <- fread("Sample_001-143_inputdata/220404_CNSignature_old_2021-07-23sig6_CNSignature_210913_add.csv")
ANALYSIS <- fread("Sample_001-143_inputdata/220407_analysis_list.csv")



```

```{r}

head(CLINICAL_DATA)
head(CIBERSORT_DATA)
head(TCELL_GENES_DATA)
head(CNV_ARM_DATA)
head(CNSIGNATURE)
head(ANALYSIS)


```

```{r}
DF <- na.omit(ANALYSIS)
SUMMARY <- DF$Name %>% as.data.frame()
colnames(SUMMARY) <- "Name"


SUMMARY <- left_join(SUMMARY,CLINICAL_DATA,by="Name")
SUMMARY <- left_join(SUMMARY,CIBERSORT_DATA)
SUMMARY <- left_join(SUMMARY,TCELL_GENES_DATA)
SUMMARY <- left_join(SUMMARY,CNV_ARM_DATA)
SUMMARY <- left_join(SUMMARY,CNSIGNATURE)

str(SUMMARY)
summary(SUMMARY)
```

```{r}
colnames(SUMMARY) <- c("Name","Sample_ID","Age","Gender","Smoking_Index",
                       "Drinking","Response","Response_correct","Responder_Non_responder",
                       "Immune_class","B_cells","CD8_T_cells","CD4_T_cells","NK_cells","Monocytes","Neutrophils",
                       "CD8A","ICOS","CXCL9","CXCL10","GZMK","IRF1","HLA_DOB","HLA_DMB","HLA_DMA","HLA_DOA",
                       "CCL2","CCL3","CCL4",
                       "chr1_p" , "chr1_q","chr2_p","chr2_q","chr3_p","chr3_q","chr4_p",
                       "chr4_q","chr5_p","chr5_q","chr6_p","chr6_q","chr7_p","chr7_q","chr8_p",
                       "chr8_q","chr9_p","chr9_q","chr10_p","chr10_q","chr11_p","chr11_q","chr12_p",
                       "chr12_q","chr13_p","chr13_q","chr14_p","chr14_q","chr15_p","chr15_q","chr16_p",
                       "chr16_q","chr17_p","chr17_q","chr18_p","chr18_q","chr19_p","chr19_q","chr20_p",
                       "chr20_q","chr21_p","chr21_q","chr22_p","chr22_q",
                       "CNSig1","CNSig2","CNSig3","CNSig4","CNSig5","CNSig6"
                       )
```

```{r}
data <- SUMMARY %>% as.data.frame
head(data) #項目名を確認

#データ型を確認
for (i in 1:ncol(data)) {
  print(c(names(data[i]),class(data[,i])))
}

#欠損値の有無
sum(is.na(data))

```

```{r}
head(data)
data$Name

data.1 <- data %>%
  na.omit() %>%
  as.data.frame()

data.2 <- data[!is.na(data$Responder_Non_responder), ]

chemo_filter <- c("OK086")
data.3 <- data %>%
 filter(!(data$Name %in% chemo_filter))

```



```{r}
set.seed(8)
model.df.1 <- (data.1)
model.df.2 <- model.df.1 %>%
  select(-Name,-Sample_ID,-Responder_Non_responder,-Response_correct,-Response,-Immune_class,
         -"chr13_p",-"chr14_p",-"chr15_p",-"chr21_p",-"chr22_p") %>%
  as.data.frame()

rownames(model.df.2) <- model.df.1$Name

model.df.2$Responder <- as.factor(model.df.1$Responder_Non_responder)
model.df.2$Gender <- as.factor(model.df.2$Gender)
model.2<-randomForest(Responder~., data=model.df.2)
print(model.2)
varImpPlot(model.2)
model.2$importance
```

```{r}
set.seed(8)
model.df.1 <- (data.2)
model.df.2 <- model.df.1 %>%
  select(-Name,-Sample_ID,-Responder_Non_responder,-Response_correct,-Response,-Immune_class,
         -"chr13_p",-"chr14_p",-"chr15_p",-"chr21_p",-"chr22_p") %>%
  as.data.frame()

rownames(model.df.2) <- model.df.1$Name

model.df.2$Responder <- as.factor(model.df.1$Responder_Non_responder)
model.df.2$Gender <- as.factor(model.df.2$Gender)
model.2<-randomForest(Responder~., data=model.df.2,na.action="na.omit")
print(model.2)
varImpPlot(model.2)
model.2$importance
```


```{r}
set.seed(8)
#
# 欠測値補完 ----
#

# 平均値代入法（mean imputation）
imp <- mice(subset(data.2, select=c("B_cells","CD8_T_cells","CD4_T_cells","NK_cells","Monocytes","Neutrophils",
                                       "CNSig1","CNSig2","CNSig3","CNSig4","CNSig5","CNSig6",
                                       "chr9_p","chr9_q","chr12_q"
                                       )), method="mean", m=1, maxit=1)

imp

#欠損値のある列に関して補完した行列の表示
complete(imp)

#元のデータを編集
sample.mean <- data.2
sample.mean$CNSig1 <- complete(imp)$CNSig1
sample.mean$CNSig2 <- complete(imp)$CNSig2
sample.mean$CNSig3 <- complete(imp)$CNSig3
sample.mean$CNSig4 <- complete(imp)$CNSig4
sample.mean$CNSig5 <- complete(imp)$CNSig5
sample.mean$CNSig6 <- complete(imp)$CNSig6
sample.mean$B_cells <- complete(imp)$B_cells
sample.mean$CD8_T_cells <- complete(imp)$CD8_T_cells
sample.mean$CD4_T_cells <- complete(imp)$CD4_T_cells
sample.mean$NK_cells <- complete(imp)$NK_cells
sample.mean$Monocytes <- complete(imp)$Monocytes
sample.mean$Neutrophils <- complete(imp)$Neutrophils
sample.mean$chr9_p <- complete(imp)$chr9_p
sample.mean$chr9_q <- complete(imp)$chr9_q
sample.mean$chr12_q <- complete(imp)$chr12_q

model.df.3 <- sample.mean

model.df.3 <- model.df.3 %>%
  select("B_cells","CD8_T_cells","CD4_T_cells","NK_cells","Monocytes","Neutrophils",
         "CNSig1","CNSig2","CNSig3","CNSig4","CNSig5","CNSig6",
         "chr9_p","chr9_q","chr12_q",
         "Age","Gender","Smoking_Index","Drinking"
         ) %>%
  as.data.frame()

rownames(model.df.3) <- sample.mean$Name

model.df.3$Responder <- as.factor(sample.mean$Responder_Non_responder)
model.df.3$Gender <- as.factor(model.df.3$Gender)
model.df.3$Drinking <- as.factor(model.df.3$Drinking)

model.3<-randomForest(Responder~., data=model.df.3,na.action="na.omit")
print(model.3)
varImpPlot(model.3)
model.2$importance

```

```{r}
for (i in 1:20) {              # for (ループ変数 in ベクトルやリスト)
  set.seed(i)    
spam <- (sample.mean)
spam <-  spam[!is.na(spam$Responder_Non_responder), ]
spam <-  spam[!(spam$Responder_Non_responder==""), ]

DF_RESPONDER <- spam %>% filter(Responder_Non_responder=="Responder") %>% as.data.frame()
DF_NONRESPONDER <- spam %>% filter(Responder_Non_responder=="Non-responder") %>% as.data.frame()

train_resNO <-sample(nrow(DF_RESPONDER),nrow(DF_RESPONDER)*0.7,replace=FALSE)
train_nonresNO <-sample(nrow(DF_NONRESPONDER),nrow(DF_NONRESPONDER)*0.7,replace=FALSE)

train_res_dat <- DF_RESPONDER[train_resNO,]
vali_res_dat <- DF_RESPONDER[-train_resNO,]
train_nonres_dat <- DF_NONRESPONDER[train_nonresNO,]
vali_nonres_dat <- DF_NONRESPONDER[-train_nonresNO,]

train_dat <- rbind(train_res_dat,train_nonres_dat)
vali_dat <- rbind(vali_res_dat,vali_nonres_dat)




fit.1 <- rpart(train_dat$Responder_Non_responder~., data=train_dat[,c("B_cells","CD8_T_cells","CD4_T_cells","NK_cells","Monocytes","Neutrophils",
         "CNSig1","CNSig2","CNSig3","CNSig4","CNSig5","CNSig6",
         "chr9_p","chr9_q","chr12_q",
         "Age","Gender","Smoking_Index","Drinking")],
             control=rpart.control(minsplit=20,cp=0.000001), #cpの値は任意で定めた
             method="class",parms=list(split="information"))

#結果を確認
rpart.plot(fit.1,type = 5,extra = 102)

}
```

fit.1 <- rpart(train_dat$Responder_Non_responder~., data=train_dat[,c("B_cells","CD8_T_cells","CD4_T_cells","NK_cells","Monocytes","Neutrophils",
         "CNSig1","CNSig2","CNSig3","CNSig4","CNSig5","CNSig6",
         "chr9_p","chr9_q","chr12_q",
         "Age","Gender","Smoking_Index","Drinking")],
             control=rpart.control(minsplit=20,cp=0.000001), #cpの値は任意で定めた
             method="class",parms=list(split="information"))



for (i in 1:30) {              # for (ループ変数 in ベクトルやリスト)
  set.seed(i)    
spam <- (sample.mean)
spam <-  spam[!is.na(spam$Responder_Non_responder), ]
spam <-  spam[!(spam$Responder_Non_responder==""), ]

DF_RESPONDER <- spam %>% filter(Responder_Non_responder=="Responder") %>% as.data.frame()
DF_NONRESPONDER <- spam %>% filter(Responder_Non_responder=="Non-responder") %>% as.data.frame()

train_resNO <-sample(nrow(DF_RESPONDER),nrow(DF_RESPONDER)*0.7,replace=FALSE)
train_nonresNO <-sample(nrow(DF_NONRESPONDER),nrow(DF_NONRESPONDER)*0.7,replace=FALSE)

train_res_dat <- DF_RESPONDER[train_resNO,]
vali_res_dat <- DF_RESPONDER[-train_resNO,]
train_nonres_dat <- DF_NONRESPONDER[train_nonresNO,]
vali_nonres_dat <- DF_NONRESPONDER[-train_nonresNO,]

train_dat <- rbind(train_res_dat,train_nonres_dat)
vali_dat <- rbind(vali_res_dat,vali_nonres_dat)




fit.1 <- rpart(train_dat$Responder_Non_responder~., data=train_dat[,c(
         "Neutrophils",
         "CNSig6",
         "chr9_p","chr9_q","chr12_q",
         "Smoking_Index")],
             control=rpart.control(minsplit=20,cp=0.000001), #cpの値は任意で定めた
             method="class",parms=list(split="information"))

#結果を確認
rpart.plot(fit.1,type = 5,extra = 102)

}

```{r}
for (i in 1:20) {              # for (ループ変数 in ベクトルやリスト)
  set.seed(i)    
  
  
  
spam <- data.3
spam <-  spam[!is.na(spam$Responder_Non_responder), ]
spam <-  spam[!(spam$Responder_Non_responder==""), ]

train_resNO <-sample(nrow(spam),nrow(spam)*0.7,replace=FALSE)

train_dat <- spam[train_resNO,]
vali_dat <- spam[-train_resNO,]

# 平均値代入法（mean imputation）
imp <- mice(subset(train_dat, select=c("B_cells","CD8_T_cells","CD4_T_cells","NK_cells","Monocytes","Neutrophils",
                                       "CNSig1","CNSig2","CNSig3","CNSig4","CNSig5","CNSig6",
                                       "chr9_p","chr9_q","chr12_q"
                                       )), method="mean", m=1, maxit=1)

imp

#欠損値のある列に関して補完した行列の表示
complete(imp)

#元のデータを編集
sample.mean <- train_dat
sample.mean$CNSig1 <- complete(imp)$CNSig1
sample.mean$CNSig2 <- complete(imp)$CNSig2
sample.mean$CNSig3 <- complete(imp)$CNSig3
sample.mean$CNSig4 <- complete(imp)$CNSig4
sample.mean$CNSig5 <- complete(imp)$CNSig5
sample.mean$CNSig6 <- complete(imp)$CNSig6
sample.mean$B_cells <- complete(imp)$B_cells
sample.mean$CD8_T_cells <- complete(imp)$CD8_T_cells
sample.mean$CD4_T_cells <- complete(imp)$CD4_T_cells
sample.mean$NK_cells <- complete(imp)$NK_cells
sample.mean$Monocytes <- complete(imp)$Monocytes
sample.mean$Neutrophils <- complete(imp)$Neutrophils
sample.mean$chr9_p <- complete(imp)$chr9_p
sample.mean$chr9_q <- complete(imp)$chr9_q
sample.mean$chr12_q <- complete(imp)$chr12_q

train_dat.1 <- sample.mean


fit.1 <- rpart(train_dat.1$Responder_Non_responder~., data=train_dat[,c(
         "CD8_T_cells","CD4_T_cells","Neutrophils",
         "CNSig6",
         "chr9_p","chr12_q",
         "Smoking_Index")],
             control=rpart.control(minsplit=10,cp=0.000001), #cpの値は任意で定めた
             method="class",parms=list(split="information"))

#結果を確認
rpart.plot(fit.1,type = 5,extra = 102)

}




```

```{r}
  set.seed(9)    
  
  
  
spam <- data.3
spam <-  spam[!is.na(spam$Responder_Non_responder), ]
spam <-  spam[!(spam$Responder_Non_responder==""), ]

train_resNO <-sample(nrow(spam),nrow(spam)*0.7,replace=FALSE)

train_dat <- spam[train_resNO,]
vali_dat <- spam[-train_resNO,]

# 平均値代入法（mean imputation）
imp <- mice(subset(train_dat, select=c("B_cells","CD8_T_cells","CD4_T_cells","NK_cells","Monocytes","Neutrophils",
                                       "CNSig1","CNSig2","CNSig3","CNSig4","CNSig5","CNSig6",
                                       "chr9_p","chr9_q","chr12_q"
                                       )), method="mean", m=1, maxit=1)

imp

#欠損値のある列に関して補完した行列の表示
complete(imp)

#元のデータを編集
sample.mean <- train_dat
sample.mean$CNSig1 <- complete(imp)$CNSig1
sample.mean$CNSig2 <- complete(imp)$CNSig2
sample.mean$CNSig3 <- complete(imp)$CNSig3
sample.mean$CNSig4 <- complete(imp)$CNSig4
sample.mean$CNSig5 <- complete(imp)$CNSig5
sample.mean$CNSig6 <- complete(imp)$CNSig6
sample.mean$B_cells <- complete(imp)$B_cells
sample.mean$CD8_T_cells <- complete(imp)$CD8_T_cells
sample.mean$CD4_T_cells <- complete(imp)$CD4_T_cells
sample.mean$NK_cells <- complete(imp)$NK_cells
sample.mean$Monocytes <- complete(imp)$Monocytes
sample.mean$Neutrophils <- complete(imp)$Neutrophils
sample.mean$chr9_p <- complete(imp)$chr9_p
sample.mean$chr9_q <- complete(imp)$chr9_q
sample.mean$chr12_q <- complete(imp)$chr12_q

train_dat.1 <- sample.mean

# 平均値代入法（mean imputation）
imp <- mice(subset(vali_dat, select=c("B_cells","CD8_T_cells","CD4_T_cells","NK_cells","Monocytes","Neutrophils",
                                       "CNSig1","CNSig2","CNSig3","CNSig4","CNSig5","CNSig6",
                                       "chr9_p","chr9_q","chr12_q"
                                       )), method="mean", m=1, maxit=1)

imp

#欠損値のある列に関して補完した行列の表示
complete(imp)

#元のデータを編集
sample.mean <- vali_dat
sample.mean$CNSig1 <- complete(imp)$CNSig1
sample.mean$CNSig2 <- complete(imp)$CNSig2
sample.mean$CNSig3 <- complete(imp)$CNSig3
sample.mean$CNSig4 <- complete(imp)$CNSig4
sample.mean$CNSig5 <- complete(imp)$CNSig5
sample.mean$CNSig6 <- complete(imp)$CNSig6
sample.mean$B_cells <- complete(imp)$B_cells
sample.mean$CD8_T_cells <- complete(imp)$CD8_T_cells
sample.mean$CD4_T_cells <- complete(imp)$CD4_T_cells
sample.mean$NK_cells <- complete(imp)$NK_cells
sample.mean$Monocytes <- complete(imp)$Monocytes
sample.mean$Neutrophils <- complete(imp)$Neutrophils
sample.mean$chr9_p <- complete(imp)$chr9_p
sample.mean$chr9_q <- complete(imp)$chr9_q
sample.mean$chr12_q <- complete(imp)$chr12_q

vali_dat.1 <- sample.mean







fit.1 <- rpart(train_dat.1$Responder_Non_responder~., data=train_dat[,c(
         "CD8_T_cells","CD4_T_cells","Neutrophils",
         "CNSig6",
         "chr9_p","chr12_q",
         "Smoking_Index")],
             control=rpart.control(minsplit=10,cp=0.000001), #cpの値は任意で定めた
             method="class",parms=list(split="information"))

#結果を確認
rpart.plot(fit.1,type = 5,extra = 102)

predicted.p <- predict(fit.1,newdata=vali_dat.1,type="prob")

predObj <- prediction(predicted.p[,2],vali_dat.1$Responder_Non_responder)
rocObj <- performance(predObj,measure="tpr",x.measure="fpr")
aucObj <- performance(predObj,measure="auc")

auc <- aucObj@y.values[[1]]
auc


```

```{r}
plot(rocObj,main ="ROC curve", col="red")
par(new=T)
y <- function(x) x
plot(y,0,1,xlab="",ylab="")
legend("bottomright",legend=c("Decision Tree"),col=c("red"),lty=c(1))
```







```{r}
summary(fit.1)
fit.1$variable.importance
printcp(fit.1)

```

```{r}
train_dat.1$node <-  fit.1$where
x <- predict( fit.1, train_dat.1)
x.2 <- cbind(train_dat.1,x)
predict(fit.1, vali_dat.1)
```

```{r}
set.seed(16) 
train_dat_edit <- train_dat.1 %>%
  select("CD8_T_cells","CD4_T_cells","Neutrophils",
         "CNSig6",
         "chr9_p","chr12_q",
         "Smoking_Index","Responder_Non_responder") %>%
  as.data.frame

train_dat_edit$Responder_Non_responder <- as.factor(train_dat_edit$Responder_Non_responder)

spam.rf<-randomForest(Responder_Non_responder~., data=train_dat_edit,na.action="na.omit")
print(spam.rf)
spam.rf$err.rate
varImpPlot(spam.rf)
```


```{r}
V_CLINICAL_DATA <- fread("Sample_validation/220407_Clinical_data_02_old_210823_ESCC_Summary_reference.csv")
V_CIBERSORT_DATA <- fread("Sample_validation/220404_Immune_signature_cibersort_LM6_score_old_220329_210714_Heatmap_DF_summary.csv")
V_TCELL_GENES_DATA <- fread("Sample_validation/220407_T-cellSignature_allsamples_FPKM4.csv")
V_CNV_ARM_DATA <- fread("Sample_validation/220404_armlevel_Chromosome_CNVscore_old_210913_CNApp_Arm.csv")
V_CNSIGNATURE <- fread("Sample_validation/220404_CNSignature_old_2021-07-23sig6_CNSignature_210913_add.csv")

```

```{r}

head(V_CLINICAL_DATA)
head(V_CIBERSORT_DATA)
head(V_TCELL_GENES_DATA)
head(V_CNV_ARM_DATA)
head(V_CNSIGNATURE)


```

```{r}
V_SUMMARY <- left_join(V_CLINICAL_DATA,V_CIBERSORT_DATA,by="Name")
V_SUMMARY <- left_join(V_SUMMARY,V_TCELL_GENES_DATA)
V_SUMMARY <- left_join(V_SUMMARY,V_CNV_ARM_DATA)
V_SUMMARY <- left_join(V_SUMMARY,V_CNSIGNATURE)

str(V_SUMMARY)
summary(V_SUMMARY)
```

```{r}
colnames(V_SUMMARY) <- c("Name","Sample_ID","Age","Gender","Smoking_Index",
                       "Drinking","Response","Response_correct","Responder_Non_responder",
                       "Immune_class","B_cells","CD8_T_cells","CD4_T_cells","NK_cells","Monocytes","Neutrophils",
                       "CD8A","ICOS","CXCL9","CXCL10","GZMK","IRF1","HLA_DOB","HLA_DMB","HLA_DMA","HLA_DOA",
                       "CCL2","CCL3","CCL4",
                       "chr1_p" , "chr1_q","chr2_p","chr2_q","chr3_p","chr3_q","chr4_p",
                       "chr4_q","chr5_p","chr5_q","chr6_p","chr6_q","chr7_p","chr7_q","chr8_p",
                       "chr8_q","chr9_p","chr9_q","chr10_p","chr10_q","chr11_p","chr11_q","chr12_p",
                       "chr12_q","chr13_p","chr13_q","chr14_p","chr14_q","chr15_p","chr15_q","chr16_p",
                       "chr16_q","chr17_p","chr17_q","chr18_p","chr18_q","chr19_p","chr19_q","chr20_p",
                       "chr20_q","chr21_p","chr21_q","chr22_p","chr22_q",
                       "CNSig1","CNSig2","CNSig3","CNSig4","CNSig5","CNSig6"
                       )
```

```{r}


# 平均値代入法（mean imputation）
imp <- mice(subset(V_SUMMARY, select=c("B_cells","CD8_T_cells","CD4_T_cells","NK_cells","Monocytes","Neutrophils",
                                       "CNSig1","CNSig2","CNSig3","CNSig4","CNSig5","CNSig6",
                                       "chr9_p","chr9_q","chr12_q"
                                       )), method="mean", m=1, maxit=1)

imp

#欠損値のある列に関して補完した行列の表示
complete(imp)

#元のデータを編集
sample.mean <- V_SUMMARY
sample.mean$CNSig1 <- complete(imp)$CNSig1
sample.mean$CNSig2 <- complete(imp)$CNSig2
sample.mean$CNSig3 <- complete(imp)$CNSig3
sample.mean$CNSig4 <- complete(imp)$CNSig4
sample.mean$CNSig5 <- complete(imp)$CNSig5
sample.mean$CNSig6 <- complete(imp)$CNSig6
sample.mean$B_cells <- complete(imp)$B_cells
sample.mean$CD8_T_cells <- complete(imp)$CD8_T_cells
sample.mean$CD4_T_cells <- complete(imp)$CD4_T_cells
sample.mean$NK_cells <- complete(imp)$NK_cells
sample.mean$Monocytes <- complete(imp)$Monocytes
sample.mean$Neutrophils <- complete(imp)$Neutrophils
sample.mean$chr9_p <- complete(imp)$chr9_p
sample.mean$chr9_q <- complete(imp)$chr9_q
sample.mean$chr12_q <- complete(imp)$chr12_q

V_SUMMARY.1 <- sample.mean

V_SUMMARY.2 <-na.omit(V_SUMMARY.1)
```

```{r}

rpart.plot(fit.1,type = 5,extra = 102)

chemo_filter <- c("OK144","OK148","OK151","OK160")
V_SUMMARY.3 <- V_SUMMARY.1 %>%
 filter(!(V_SUMMARY.1$Name %in% chemo_filter))


predicted.p <- predict(fit.1,newdata=V_SUMMARY.3,type="prob")

predObj <- prediction(predicted.p[,2],V_SUMMARY.3$Responder_Non_responder)
rocObj <- performance(predObj,measure="tpr",x.measure="fpr")
aucObj <- performance(predObj,measure="auc")

auc <- aucObj@y.values[[1]]
auc


predicted.p
```


#```{r}
test <- rbind(train_dat.1,V_SUMMARY)


# 平均値代入法（mean imputation）
imp <- mice(subset(test, select=c("B_cells","CD8_T_cells","CD4_T_cells","NK_cells","Monocytes","Neutrophils",
                                       "CNSig1","CNSig2","CNSig3","CNSig4","CNSig5","CNSig6",
                                       "chr9_p","chr9_q","chr12_q"
                                       )), method="mean", m=1, maxit=1)

imp

#欠損値のある列に関して補完した行列の表示
complete(imp)

#元のデータを編集
sample.mean <- test
sample.mean$CNSig1 <- complete(imp)$CNSig1
sample.mean$CNSig2 <- complete(imp)$CNSig2
sample.mean$CNSig3 <- complete(imp)$CNSig3
sample.mean$CNSig4 <- complete(imp)$CNSig4
sample.mean$CNSig5 <- complete(imp)$CNSig5
sample.mean$CNSig6 <- complete(imp)$CNSig6
sample.mean$B_cells <- complete(imp)$B_cells
sample.mean$CD8_T_cells <- complete(imp)$CD8_T_cells
sample.mean$CD4_T_cells <- complete(imp)$CD4_T_cells
sample.mean$NK_cells <- complete(imp)$NK_cells
sample.mean$Monocytes <- complete(imp)$Monocytes
sample.mean$Neutrophils <- complete(imp)$Neutrophils
sample.mean$chr9_p <- complete(imp)$chr9_p
sample.mean$chr9_q <- complete(imp)$chr9_q
sample.mean$chr12_q <- complete(imp)$chr12_q

test.1 <- sample.mean


#```

#```{r}


rpart.plot(fit.1,type = 5,extra = 102)

test2 <- test.1[75:94,]
#test2 <- test.1[33:52,]


#chemo_filter <- c("OK144","OK148","OK151","OK160")
test3 <- test2# %>%
# filter(!(test2$Name %in% chemo_filter))

test3 <- test3 %>%
  select(Name,"B_cells","CD8_T_cells","CD4_T_cells","NK_cells","Monocytes","Neutrophils",
                                       "CNSig1","CNSig2","CNSig3","CNSig4","CNSig5","CNSig6",
                                       "chr9_p","chr9_q","chr12_q","Responder_Non_responder","Smoking_Index") %>%
  as.data.frame()


predicted.p <- predict(fit.1,newdata=test3,type="prob")

predObj <- prediction(predicted.p[,2],test3$Responder_Non_responder)
rocObj <- performance(predObj,measure="tpr",x.measure="fpr")
aucObj <- performance(predObj,measure="auc")

auc <- aucObj@y.values[[1]]
auc


predicted.p
#```







```{r}

            # for (ループ変数 in ベクトルやリスト)
set.seed(11)    
#model.rf <- randomForest(Species ~ ., data = df.train)
model.rf<-randomForest(Responder_Non_responder~., data=train_dat_edit,na.action="na.omit")
#model.rf<-randomForest(Responder_Non_responder~., data=train_dat.1,na.action="na.omit")
prediction = predict(model.rf, V_SUMMARY.3)

(result <- table(prediction, V_SUMMARY.3$Responder_Non_responder)) # ()で括って内容表示

(accuracy_prediction = sum(diag(result)) / sum(result))

rf_p_train <- predict(model.rf, type="prob",newdata = V_SUMMARY.1)[,2]
rf_pr_train <- prediction(rf_p_train, V_SUMMARY.1$Responder_Non_responder)
r_auc_train1 <- performance(rf_pr_train, measure = "auc")@y.values[[1]] 
r_auc_train1   


#the second way to calculate training auc
rf_p_train <- as.vector(model.rf$votes[,2])
rf_pr_train <- prediction(rf_p_train,train_dat_edit$Responder_Non_responder);
r_auc_train2 <- performance(rf_pr_train, measure = "auc")@y.values[[1]]
r_auc_train2  


predObj.1 <- prediction(rf_p_train,V_SUMMARY.1$Responder_Non_responder)
rocObj.1<- performance(predObj.1,measure="tpr",x.measure="fpr")
plot(rocObj.1,main ="ROC curve", col="red")
par(new=T)
y <- function(x) x
plot(y,0,1,xlab="",ylab="")
legend("bottomright",legend=c("Decision Tree"),col=c("red"),lty=c(1))


```

```{r}
#calculate performance
library(pROC)
#mroc<-roc(y.true, prediction[,1], plot=T)

predictions <- as.data.frame(predict(model.rf, V_SUMMARY.1, type = "prob"))
predictions$predict <- names(predictions)[1:2][apply(predictions[,1:2], 1, which.max)]
#predictions$observed <- test$condition
#head(predictions)



```

```{r}
# prediction      Non-responder Responder
#  Non-responder             1         1
#  Responder                 2        13
  
#https://www.qservegroup.com/eu/en/i776/why-ppv-and-npv-should-be-considered-when-setting-sensitivity-and-specificity-requirements

TP = 1
FN = 1
FP = 2
TN = 13
N = 17
Accuracy = 100*(TP+TN)/N
Sensitivity = 100*TP/(TP+FN)
Specificity = 100*TN/(FP+TN)
Disease_prevalence = 100*(TP+FN)/N
PPV = 100*TP/(TP+FP)
NPV = 100*TN/(FN+TN)

TP
FN
FP
TN
N
Accuracy
Sensitivity
Specificity
Disease_prevalence
PPV
NPV
  
  
```

```{r}

set.seed(8)    
#model.rf <- randomForest(Species ~ ., data = df.train)
model.rf<-randomForest(Responder_Non_responder~., data=train_dat_edit,na.action="na.omit")
#model.rf<-randomForest(Responder_Non_responder~., data=train_dat.1,na.action="na.omit")
prediction = predict(model.rf, vali_dat.1)

(result <- table(prediction, vali_dat.1$Responder_Non_responder)) # ()で括って内容表示

(accuracy_prediction = sum(diag(result)) / sum(result))

rf_p_train <- predict(model.rf, type="prob",newdata = vali_dat.1)[,2]
rf_pr_train <- prediction(rf_p_train, vali_dat.1$Responder_Non_responder)
r_auc_train1 <- performance(rf_pr_train, measure = "auc")@y.values[[1]] 
r_auc_train1   

#predicted.p <- predict(fit.1,newdata=vali_dat.1,type="prob")
predObj.1 <- prediction(rf_p_train,vali_dat.1$Responder_Non_responder)
rocObj.1<- performance(predObj.1,measure="tpr",x.measure="fpr")
plot(rocObj.1,main ="ROC curve", col="red")
par(new=T)
y <- function(x) x
plot(y,0,1,xlab="",ylab="")
legend("bottomright",legend=c("Decision Tree"),col=c("red"),lty=c(1))



```

```{r}
#prediction      Non-responder Responder
#  Non-responder             6         3
#  Responder                 2        21

TP = 6
FN = 3
FP = 2
TN = 21
N = TP+FN+FP+TN
Accuracy = 100*(TP+TN)/N
Sensitivity = 100*TP/(TP+FN)
Specificity = 100*TN/(FP+TN)
Disease_prevalence = 100*(TP+FN)/N
PPV = 100*TP/(TP+FP)
NPV = 100*TN/(FN+TN)

TP
FN
FP
TN
N
Accuracy
Sensitivity
Specificity
Disease_prevalence
PPV
NPV


```







